臺灣高等法院刑事裁定
                                     110年度聲字第4223號
聲  請  人  臺灣高等檢察署檢察官
受  刑  人
即  被  告  劉家欣



                    （現於法務部○○○○○○○○○○○執行中）
上列聲請人因受刑人數罪併罰有二裁判以上，聲請定其應執行之
刑（聲請案號：臺灣高等檢察署110年度執聲字第1856號），本
院裁定如下：
    主  文
劉家欣犯如附表所示各罪所處之刑，應執行有期徒刑伍年。
    理  由
一、聲請意旨略以：上列受刑人即被告劉家欣（下稱受刑人）因
    詐欺等數罪，先後經判決確定如附表所示，應依刑法第53條
    、第51條第5款規定，定其應執行之刑，爰依刑事訴訟法第4
    77條第1項聲請裁定等語。
二、按裁判確定前犯數罪者，併合處罰之；數罪併罰，有二裁判
    以上，依第51條之規定，定其應執行之刑；數罪併罰，分別
    宣告其罪之刑，其宣告多數有期徒刑者，於各刑中之最長期
    以上，各刑合併之刑期以下，定其刑期，但不得逾30年，刑
    法第50條第1項前段、第53條及第51條第5款定有明文。再者
    ，法律上屬於自由裁量之事項，有其外部性界限及內部性界
    限，並非概無拘束，依據法律之具體規定，法院應在其範圍
    選擇為適當之裁判者，為外部性界限；而法院為裁判時，應
    考量法律之目的，及法律秩序之理念所在者，為內部性界限
    ；法院為裁判時，二者均不得有所踰越。在數罪併罰，有二
    裁判以上，定其應執行之刑時，固屬於法院自由裁量之事項
    ，然仍應受前揭外部性界限及內部性界限之拘束（參照最高
    法院94年度台非字第233號判決意旨）。又刑事訴訟法第370
    條增訂第2項規定：「前項所稱刑，指宣告刑及數罪併罰所
    定應執行之刑。」及第3項規定：「第一項規定，於第一審
    或第二審數罪併罰之判決，一部上訴經撤銷後，另以裁定定
    其應執行之刑時，準用之。」已針對第二審上訴案件之定應
    執行之刑，明定有不利益變更禁止原則之適用，而分屬不同
    案件之數罪併罰，倘一裁判宣告數罪之刑，曾經定其執行刑
    ，再與其他裁判宣告之刑定其執行刑時，在法理上亦應同受
    此原則之拘束，亦即另定之執行刑，其裁量所定之刑期，不
    得較重於前定之執行刑加計後裁判宣告之刑之總和（最高法
    院103年度第14次刑事庭會議決議、103年度台抗字第707號
    、第674號裁定意旨參照）。
三、經查：
  ㈠本件受刑人因詐欺、毒品危害防制條例等數罪，經臺灣高等
    法院臺中分院、臺灣臺中地方法院、本院判決處如附表所示
    之刑，均經確定在案，有上開各刑事判決書、本院被告前案
    紀錄表存卷可佐。
　㈡茲檢察官聲請定其應執行之刑，本院審核認其聲請為正當，
    應予准許，並審酌受刑人如附表各罪所示刑度之外部限制（
    總刑期為有期徒刑15年6月），⑴附表編號1至7所示之罪前經
    臺灣高等法院臺中分院以110年度聲字第2084號裁定應執行
    有期徒刑3年10月確定、⑵附表編號8至9所示之罪前經本院以
    110年度上訴字第546號判決應執行有期徒刑1年6月確定；並
    考量受刑人所犯附表所示各罪，除附表編號7外，其餘編號
    所示之罪均為三人以上共同詐欺取財罪，該等犯罪類型、行
    為態樣、動機均相同，重複非難性高；附表編號7共同販賣
    第二級毒品罪，則屬不同類別，行為態樣、動機均不同，重
    複非難性低；另審酌其所犯各罪之法律目的、受刑人違反之
    嚴重性、所犯數罪為整體非難評價，及貫徹刑法量刑公平正
    義理念之內部限制等，定其應執行之刑如主文所示。
四、據上論斷，應依刑事訴訟法第477條第1項，刑法第50條第1
    項前段、第53條、第51條第5款，裁定如主文。　
中　　華　　民　　國　　110 　年　　11　　月　　9 　　日
                  刑事第十一庭  審判長法  官  張江澤 
　　　　　　　　　　　　　　　　　　　法  官  章曉文
　　　　　　　　　　　　　　　　　　　法  官  郭惠玲
以上正本證明與原本無異。
如不服本裁定，應於收受送達後五日內向本院提出抗告狀。
                                      書記官  湯郁琪
中　　華　　民　　國　　110 　年　　11　　月　　12　　日

附表：
編　　　　　號  1 2 3 罪　　　　　名  三人以上共同詐欺取財罪 三人以上共同詐欺取財罪 三人以上共同詐欺取財罪 宣　　告　　刑  有期徒刑1年1月 (共3次) 有期徒刑1年2月 有期徒刑1年1月(共2次) 犯　罪　日　期  108年4月30日上午6時55分許 108年5月5日下午5時12分、6時16分 108年5月5日下午9時23分 108年3月20日下午2時10分 108年3月20日下午2時33分 108年3月20日下午2時4分 最　後 事實審 法　　院 臺灣高等法院臺中分院 臺灣臺中地方法院 臺灣臺中地方法院  案　　號 109年度金上訴字第981號 109年度金訴字第417號        判決日期 109年6月24日 109年10月27日  確　定 判　決 法　　院 最高法院 同上   案　　號 109年度台上字第4677號 同上   確定日期 109年10月22日 109年12月8日  

編　　　　　號  4 5 6 罪　　　　　名  三人以上共同詐欺取財罪 三人以上共同詐欺取財罪 三人以上共同詐欺取財罪 宣　　告　　刑  有期徒刑1年3月 (共2次) 有期徒刑1年2月 有期徒刑1年4月 犯　罪　日　期  108年3月15日下午6時24分許 108年3月21日下午6時56分、58分許 108年3月15日下午8時12分許  108年3月21日下午7時1分、5分、9分、23分許  最　後 事實審 法　　院 臺灣臺中地方法院    案　　號 109年度金訴字第385號         判決日期 109年12月30日   確　定 判　決 法　　院 同上    案　　號 同上    確定日期 110年2月2日   

編　　　　　號  7 8 9 罪　　　　　名  共同販賣第二級毒品罪 三人以上共同詐欺取財罪 三人以上共同詐欺取財未遂罪 宣　　告　　刑  有期徒刑2年 有期徒刑1年4月 有期徒刑7月 犯　罪　日　期  109年6月21日下午9時34分許 107年8月8日 107年8月7日 最　後 事實審 法　　院 臺灣高等法院臺中分院 本院   案　　號 110年度上訴字第238號 110年度上訴字第546號        判決日期 110年4月1日 110年8月10日  確　定 判　決 法　　院 同上 同上   案　　號 同上 同上   確定日期 110年5月3日 110年9月15日